---
title: "Zacatrus Analyzer"
output: html_notebook
---

Comencem carregant les llibreries i les dades del csv 

```{r}

library(dplyr)
library(stringr)
require(stringi)
library(tidyr)
library(gdata)
library(nortest)

zacatrus_data <- read.csv("C:\\Users\\Jose\\Dropbox\\UOC\\20202021-02\\TCVD\\Pr2\\games_wih_rating.csv", sep=';', header=TRUE)

```


2. Procés de selecció de les dades


Primer, eliminem les files dels jocs de kilometre 0


```{r}

zacatrus_data <- dplyr::filter(zacatrus_data, !grepl("Kilómetro 0",Nombre))

```


A continuació, eliminem les columnes Num..Id, Disponibilidad, BGG i Idioma

```{r}

zacatrus_data <- select(zacatrus_data,-Num..Id, -Disponibilidad, -BGG, -Idioma )

```


2. Procés de neteja de les dades

2.1 Nom (Nombre)


Del nom, ens quedem només amb la primera paraula més gran de 3 lletres. Primer, eliminem tots els caracters que no siguin lletres. Després, mirem si una de les tres primeres paraules és més gran de tres lletres, la utilitzem. Si no, deixem el nom com es troba.

```{r}
zacatrus_data <- transform(zacatrus_data, Nombre = trim(str_replace_all(Nombre, regex("\\W+"), " ")))

zacatrus_data <- separate(zacatrus_data, col="Nombre", into = c("Nombre1", "Nombre2"), sep = " ")

zacatrus_data$GameFamily <- zacatrus_data$Nombre1
zacatrus_data$GameFamilyLength <- stri_length(zacatrus_data$GameFamily)
zacatrus_data$GameFamily [zacatrus_data$GameFamilyLength  < 4][!is.na(zacatrus_data$Nombre2)] <- zacatrus_data$Nombre2 [zacatrus_data$GameFamilyLength < 4][!is.na(zacatrus_data$Nombre2)]

zacatrus_data$GameFamily[is.na(zacatrus_data$GameFamily)] <- "Desconocido"

zacatrus_data$Nombre <- as.factor(zacatrus_data$GameFamily)

zacatrus_data <- select(zacatrus_data, -GameFamily, -GameFamilyLength, -Nombre1, -Nombre2)
```


2.2 Autor


Separem els autors que han creat el joc en 6 columnes amb un autor a cadascuna d'elles.

```{r}

zacatrus_data <- separate(zacatrus_data, col="Autor", into = c("Autor1", "Autor2", "Autor3", "Autor4", "Autor5", "Autor6"), sep = ",")

```


```{r}

zacatrus_data$Autor1[zacatrus_data$Autor1 == ''] <- NA
zacatrus_data$Autor1[is.na(zacatrus_data$Autor1)] <- "Desconocido"
zacatrus_data$Autor2[is.na(zacatrus_data$Autor2)] <- "Desconocido"
zacatrus_data$Autor3[is.na(zacatrus_data$Autor3)] <- "Desconocido"
zacatrus_data$Autor4[is.na(zacatrus_data$Autor4)] <- "Desconocido"
zacatrus_data$Autor5[is.na(zacatrus_data$Autor5)] <- "Desconocido"
zacatrus_data$Autor6[is.na(zacatrus_data$Autor6)] <- "Desconocido"

```

2.3 Temàtica

A partir dels valors al camp "Temática", construim 42 columnes amb valors booleans que per cada tematica indica si el joc pertany o no.


```{r}

zacatrus_data <- transform(zacatrus_data, Tem_Abstracto =  grepl("Abstracto",Temática))
zacatrus_data <- transform(zacatrus_data, Tem_Comercio =  grepl("Comercio",Temática))
zacatrus_data <- transform(zacatrus_data, Tem_Egipto =  grepl("Egipto",Temática))
zacatrus_data <- transform(zacatrus_data, Tem_Medicina =  grepl("Medicina",Temática))
zacatrus_data <- transform(zacatrus_data, Tem_Oriental =  grepl("Oriental",Temática))
zacatrus_data <- transform(zacatrus_data, Tem_Trenes =  grepl("Trenes",Temática))
zacatrus_data <- transform(zacatrus_data, Tem_Agricultura =  grepl("Agricultura",Temática))
zacatrus_data <- transform(zacatrus_data, Tem_Cómic =  grepl("Cómic",Temática))
zacatrus_data <- transform(zacatrus_data, Tem_Electrónica =  grepl("Electrónica",Temática))
zacatrus_data <- transform(zacatrus_data, Tem_Medieval =  grepl("Medieval",Temática))
zacatrus_data <- transform(zacatrus_data, Tem_Piratas =  grepl("Piratas",Temática))
zacatrus_data <- transform(zacatrus_data, Tem_Audiovisual =  grepl("TV/Series/Cine",Temática))
zacatrus_data <- transform(zacatrus_data, Tem_Animales =  grepl("Animales",Temática))
zacatrus_data <- transform(zacatrus_data, Tem_Cuentos =  grepl("Cuentos",Temática))
zacatrus_data <- transform(zacatrus_data, Tem_EspadaBrujería =  grepl("Espada y Brujería",Temática))
zacatrus_data <- transform(zacatrus_data, Tem_Misterio =  grepl("Misterio",Temática))
zacatrus_data <- transform(zacatrus_data, Tem_Politica =  grepl("Politica",Temática))
zacatrus_data <- transform(zacatrus_data, Tem_Urbano =  grepl("Urbano",Temática))
zacatrus_data <- transform(zacatrus_data, Tem_ArteLiteratura =  grepl("Arte y Literatura",Temática))
zacatrus_data <- transform(zacatrus_data, Tem_Cyberpunk =  grepl("Cyberpunk",Temática))
zacatrus_data <- transform(zacatrus_data, Tem_Fantasía =  grepl("Fantasía",Temática))
zacatrus_data <- transform(zacatrus_data, Tem_Mitología =  grepl("Mitología",Temática))
zacatrus_data <- transform(zacatrus_data, Tem_Postapocalíptico =  grepl("Postapocalíptico",Temática))
zacatrus_data <- transform(zacatrus_data, Tem_Vampiros =  grepl("Vampiros",Temática))
zacatrus_data <- transform(zacatrus_data, Tem_Carreras =  grepl("Carreras",Temática))
zacatrus_data <- transform(zacatrus_data, Tem_Deportes =  grepl("Deportes",Temática))
zacatrus_data <- transform(zacatrus_data, Tem_Gastronómica =  grepl("Gastronómica",Temática))
zacatrus_data <- transform(zacatrus_data, Tem_Música =  grepl("Música",Temática))
zacatrus_data <- transform(zacatrus_data, Tem_Steampunk =  grepl("Steampunk",Temática))
zacatrus_data <- transform(zacatrus_data, Tem_Videojuegos =  grepl("Videojuegos",Temática))
zacatrus_data <- transform(zacatrus_data, Tem_Ciencia =  grepl("Ciencia",Temática))
zacatrus_data <- transform(zacatrus_data, Tem_Detectivesca =  grepl("Detectivesca",Temática))
zacatrus_data <- transform(zacatrus_data, Tem_Historia =  grepl("Historia",Temática))
zacatrus_data <- transform(zacatrus_data, Tem_Naturaleza =  grepl("Naturaleza",Temática))
zacatrus_data <- transform(zacatrus_data, Tem_Superhéroes =  grepl("Superhéroes",Temática))
zacatrus_data <- transform(zacatrus_data, Tem_Vikingos =  grepl("Vikingos",Temática))
zacatrus_data <- transform(zacatrus_data, Tem_CienciaFicción =  grepl("Ciencia Ficción",Temática))
zacatrus_data <- transform(zacatrus_data, Tem_Dinosaurios =  grepl("Dinosaurios",Temática))
zacatrus_data <- transform(zacatrus_data, Tem_Maya =  grepl("Maya",Temática))
zacatrus_data <- transform(zacatrus_data, Tem_Oeste =  grepl("Oeste",Temática))
zacatrus_data <- transform(zacatrus_data, Tem_Terror =  grepl("Terror",Temática))
zacatrus_data <- transform(zacatrus_data, Tem_Zombies =  grepl("Zombies",Temática))

zacatrus_data <- select(zacatrus_data,-Temática)

```

2.4 Si Buscas...

A partir dels valors al camp "Si Buscas…", construim 12 columnes amb valors booleans que per cada tematica indica si el joc pertany o no.


```{r}


zacatrus_data <- transform(zacatrus_data, SiB_Ameritrash =  grepl("Ameritrash",Si.Buscas...))
zacatrus_data <- transform(zacatrus_data, SiB_Cooperativo =  grepl("Cooperativo",Si.Buscas...))
zacatrus_data <- transform(zacatrus_data, SiB_Eurogame =  grepl("Eurogame",Si.Buscas...))
zacatrus_data <- transform(zacatrus_data, SiB_Experiencia =  grepl("Experiencia",Si.Buscas...))
zacatrus_data <- transform(zacatrus_data, SiB_Familiares =  grepl("Familiares",Si.Buscas...))
zacatrus_data <- transform(zacatrus_data, SiB_Fiesta =  grepl("Fiesta",Si.Buscas...))
zacatrus_data <- transform(zacatrus_data, SiB_Infantil =  grepl("Infantil",Si.Buscas...))
zacatrus_data <- transform(zacatrus_data, SiB_Narrativo =  grepl("Narrativo",Si.Buscas...))
zacatrus_data <- transform(zacatrus_data, SiB_ParaDos =  grepl("Para 2",Si.Buscas...))
zacatrus_data <- transform(zacatrus_data, SiB_Rápido =  grepl("Rápido",Si.Buscas...))
zacatrus_data <- transform(zacatrus_data, SiB_Solitario =  grepl("Solitario",Si.Buscas...))
zacatrus_data <- transform(zacatrus_data, SiB_Viaje =  grepl("Viaje",Si.Buscas...))

zacatrus_data <- select(zacatrus_data,-Si.Buscas...)

```

2.5 Edat

A partir dels valors al camp "Edat", construim dues columnes, una amb l'edat mínima, i una altra amb la màxima.


```{r}


zacatrus_data <- transform(zacatrus_data, EdadMinima= ifelse(grepl("de 0 a 3 años"  ,Edad), 0, 
                                                      ifelse(grepl("de 3 a 6 años"  ,Edad), 3, 
                                                      ifelse(grepl("de 6 a 8 años"  ,Edad), 6, 
                                                      ifelse(grepl("de 8 a 10 años" ,Edad), 8, 
                                                      ifelse(grepl("de 10 a 14 años",Edad), 10, 
                                                      ifelse(grepl("de 14 a 18 años",Edad), 14, 
                                                      ifelse(grepl("más de 18 años" ,Edad), 18, 
                                                      NA))))))))

zacatrus_data <- transform(zacatrus_data, EdadMaxima= ifelse(grepl("más de 18 años" ,Edad), 99, 
                                                      ifelse(grepl("de 14 a 18 años",Edad), 18, 
                                                      ifelse(grepl("de 10 a 14 años",Edad), 14, 
                                                      ifelse(grepl("de 8 a 10 años" ,Edad), 10, 
                                                      ifelse(grepl("de 6 a 8 años"  ,Edad), 8, 
                                                      ifelse(grepl("de 3 a 6 años"  ,Edad), 6, 
                                                      ifelse(grepl("de 0 a 3 años"  ,Edad), 3, 
                                                      NA))))))))


zacatrus_data <- select(zacatrus_data,-Edad)

```

Quan no disposem de l'edat recomanda, apliquem la mitjana de totes les dades

```{r}

aux <- dplyr::filter(zacatrus_data, !is.na(EdadMinima))
mitjana_edat_minima<-mean(aux$EdadMinima)
zacatrus_data$EdadMinima[is.na(zacatrus_data$EdadMinima)] <- mitjana_edat_minima

aux <- dplyr::filter(zacatrus_data, !is.na(EdadMaxima))
mitjana_edat_maxima<-mean(aux$EdadMaxima)
zacatrus_data$EdadMaxima[is.na(zacatrus_data$EdadMaxima)] <- mitjana_edat_maxima

```


2.5 Núm..jugadores

A partir dels valors al camp "Núm..jugadores", construim dues columnes, una amb el nombre mínim, i una altra amb el màxim.

```{r}

zacatrus_data <- transform(zacatrus_data, Núm..jugadores = str_replace_all(Núm..jugadores, " ", ""))
zacatrus_data <- transform(zacatrus_data, NumJugadoresMinimo = ifelse(stri_length(Núm..jugadores) > 0, substr(Núm..jugadores,1,1) , NA))
zacatrus_data <- transform(zacatrus_data, NumJugadoresMaximo = ifelse(stri_length(Núm..jugadores) > 0, ifelse(grepl("+8",Núm..jugadores) , "8", substr(Núm..jugadores,stri_length(Núm..jugadores),stri_length(Núm..jugadores))), NA))

zacatrus_data$NumJugadoresMinimo <-  as.numeric(zacatrus_data$NumJugadoresMinimo)
zacatrus_data$NumJugadoresMaximo <-  as.numeric(zacatrus_data$NumJugadoresMaximo)

zacatrus_data <- select(zacatrus_data,-Núm..jugadores)

```

Assignem als valors nulls la mitjana de l'atribut corresponent

```{r}

aux <- dplyr::filter(zacatrus_data, !is.na(NumJugadoresMinimo))
mitjana_num_jug_min<-mean(aux$NumJugadoresMinimo)
zacatrus_data$NumJugadoresMinimo[is.na(zacatrus_data$NumJugadoresMinimo)] <- mitjana_num_jug_min

aux <- dplyr::filter(zacatrus_data, !is.na(NumJugadoresMaximo))
mitjana_num_jug_max<-mean(aux$NumJugadoresMaximo)
zacatrus_data$NumJugadoresMaximo[is.na(zacatrus_data$NumJugadoresMaximo)] <- mitjana_num_jug_max

```


2.6 Tiempo de juego

A partir dels valors al camp "Tiempo.de.juego", construim dues columnes, una amb el temps mínim, i una altra amb el màxim.

```{r}


zacatrus_data <- transform(zacatrus_data, Tiempo.de.juego.mod = str_replace_all(Tiempo.de.juego, regex("[/|x]"), "-"))
zacatrus_data <- transform(zacatrus_data, Tiempo.de.juego.mod = str_replace_all(Tiempo.de.juego, regex("[^0-9|-]+"), ""))
zacatrus_data <- transform(zacatrus_data, TiempoDeJuegoMin = as.numeric(str_replace_all(Tiempo.de.juego.mod, regex("-[0-9]*"), "")))
zacatrus_data <- transform(zacatrus_data, TiempoDeJuegoMax = as.numeric(str_replace_all(Tiempo.de.juego.mod, regex("[0-9]*-"), "")))


zacatrus_data <- select(zacatrus_data,-Tiempo.de.juego)
zacatrus_data <- select(zacatrus_data,-Tiempo.de.juego.mod)


```

Eliminem valors extrems

```{r}

zacatrus_data$TiempoDeJuegoMin[zacatrus_data$TiempoDeJuegoMin > 300] <- NA
zacatrus_data$TiempoDeJuegoMax[zacatrus_data$TiempoDeJuegoMax > 300] <- NA

```

Assignem als valors nulls la mitjana de l'atribut corresponent

```{r}

aux <- dplyr::filter(zacatrus_data, !is.na(TiempoDeJuegoMin))
mitjana_temps_joc_min<-mean(aux$TiempoDeJuegoMin)
zacatrus_data$TiempoDeJuegoMin[is.na(zacatrus_data$TiempoDeJuegoMin)] <- mitjana_temps_joc_min

aux <- dplyr::filter(zacatrus_data, !is.na(TiempoDeJuegoMax))
mitjana_temps_joc_max<-mean(aux$TiempoDeJuegoMax)
zacatrus_data$TiempoDeJuegoMax[is.na(zacatrus_data$TiempoDeJuegoMax)] <- mitjana_temps_joc_max

```

2.7 Medidas

A partir dels valors al camp "Medidas", construim dues columnes, una amb el llarg de la capsa, i una altra amb el volum.

```{r}

zacatrus_data <- transform(zacatrus_data, Medidas = str_replace_all(Medidas," ", ""))

r <- regexpr("([0-9]+x[0-9]+x[0-9]+)", zacatrus_data$Medidas)
zacatrus_data$MedidasModif[which(r != -1)] <- regmatches(zacatrus_data$Medidas, r)

zacatrus_data <- transform(zacatrus_data, Medida1 = ifelse(grepl("cm",Medidas), 10,1) * as.numeric(str_replace_all(MedidasModif, regex("x[0-9|x]*"), "")))
zacatrus_data <- transform(zacatrus_data, Medida2 = str_replace_all(MedidasModif, regex("x[0-9]*$"), ""))
zacatrus_data <- transform(zacatrus_data, Medida2 = ifelse(grepl("cm",Medidas), 10,1) * as.numeric(str_replace_all(Medida2, regex("[0-9|x]*x"), "")))
zacatrus_data <- transform(zacatrus_data, Medida3 = ifelse(grepl("cm",Medidas), 10,1) * as.numeric(str_replace_all(MedidasModif, regex("[0-9|x]*x"), "")))

zacatrus_data <- transform(zacatrus_data, Largo = pmax(Medida1, Medida2, Medida3))
zacatrus_data <- transform(zacatrus_data, Volumen = Medida1 * Medida2 * Medida3)

zacatrus_data <- select(zacatrus_data,-Medidas, -MedidasModif, -Medida1, -Medida2, -Medida3)


```

Eliminem valors extrems

```{r}

zacatrus_data$Largo[zacatrus_data$Largo > 288] <- NA
zacatrus_data$Volumen[zacatrus_data$Volumen > 4092000] <- NA

```

Finalment, emplenem els valors perduts amb la mitjana de cada atribut

```{r}

aux <- dplyr::filter(zacatrus_data, !is.na(Largo))
mitjana_largo<-mean(aux$Largo)
zacatrus_data$Largo[is.na(zacatrus_data$Largo)] <- mitjana_largo

aux <- dplyr::filter(zacatrus_data, !is.na(Volumen))
mitjana_volumen<-mean(aux$Volumen)
zacatrus_data$Volumen[is.na(zacatrus_data$Volumen)] <- mitjana_volumen

```


2.8 Complexitat(Complejidad)

Com que és un atribut ordinal, transformem els valors a numèric per que els mètodes d'anàlisi puguin aprofitar la informació de l'ordre.


```{r}

zacatrus_data$ComplejidadOrd[zacatrus_data$Complejidad == "Fácil"] <- 1
zacatrus_data$ComplejidadOrd[zacatrus_data$Complejidad == "Medio"] <- 2
zacatrus_data$ComplejidadOrd[zacatrus_data$Complejidad == "Difícil"] <- 3

zacatrus_data <- select(zacatrus_data,-Complejidad)


```

Per als valors nuls, triem posar el nivell mitjà

```{r}

zacatrus_data$ComplejidadOrd[is.na(zacatrus_data$ComplejidadOrd)] <- 2
names(zacatrus_data)[names(zacatrus_data) == "ComplejidadOrd"] <- "Complejidad"
```

2.9 Editorial

Els valors buits els substituim pel valor "Desconocido":

```{r}

zacatrus_data$EditorialAux <- as.character(zacatrus_data$Editorial)
zacatrus_data$EditorialAux[zacatrus_data$Editorial == ""] <- "Desconocida"
zacatrus_data$Editorial <- as.factor(zacatrus_data$EditorialAux )

zacatrus_data <- select(zacatrus_data,-EditorialAux)

```

2.10 Dependència de l'idioma

Com que és un atribut ordinal, transformem els valors a numèric per que els mètodes d'anàlisi puguin aprofitar la informació de l'ordre.


```{r}

zacatrus_data$DependenciaOrd[zacatrus_data$Dependencia.del.idioma == "Nula (Sólo instrucciones)"] <- 1
zacatrus_data$DependenciaOrd[zacatrus_data$Dependencia.del.idioma == "Poca"] <- 2
zacatrus_data$DependenciaOrd[zacatrus_data$Dependencia.del.idioma == "Media"] <- 3
zacatrus_data$DependenciaOrd[zacatrus_data$Dependencia.del.idioma == "Alta"] <- 4
zacatrus_data$DependenciaOrd[zacatrus_data$Dependencia.del.idioma == "Devir"] <- NA

zacatrus_data <- select(zacatrus_data,-Dependencia.del.idioma)


```

Per als valors nuls, triem posar el nivell mitjà

```{r}

zacatrus_data$DependenciaOrd[is.na(zacatrus_data$DependenciaOrd)] <- 2.5
names(zacatrus_data)[names(zacatrus_data) == "DependenciaOrd"] <- "Dependencia.del.idioma"
```

2.11 Si Buscas...

A partir dels valors al camp "Mecánica", construim 34 columnes amb valors booleans que per cada tematica indica si el joc pertany o no.

```{r}

zacatrus_data <- transform(zacatrus_data, Mec_4X =  grepl("4X",Mecánica))
zacatrus_data <- transform(zacatrus_data, Mec_Arena =  grepl("Arena",Mecánica))
zacatrus_data <- transform(zacatrus_data, Mec_Bazas =  grepl("Bazas",Mecánica))
zacatrus_data <- transform(zacatrus_data, Mec_Col_sets =  grepl("Colección de sets",Mecánica))
zacatrus_data <- transform(zacatrus_data, Mec_Col_losetas =  grepl("Colocación de Losetas",Mecánica))
zacatrus_data <- transform(zacatrus_data, Mec_Col_trab =  grepl("Colocación de trabajadores",Mecánica))
zacatrus_data <- transform(zacatrus_data, Mec_Conquista =  grepl("Conquista de territorio",Mecánica))
zacatrus_data <- transform(zacatrus_data, Mec_Crawler =  grepl("Crawler",Mecánica))
zacatrus_data <- transform(zacatrus_data, Mec_Mazo =  grepl("Creación de mazo",Mecánica))
zacatrus_data <- transform(zacatrus_data, Mec_Deduccion =  grepl("Deducción e Investigación",Mecánica))
zacatrus_data <- transform(zacatrus_data, Mec_Torre =  grepl("Defensa de la Torre",Mecánica))
zacatrus_data <- transform(zacatrus_data, Mec_Draft =  grepl("Draft",Mecánica))
zacatrus_data <- transform(zacatrus_data, Mec_Escaperoom =  grepl("Escape room",Mecánica))
zacatrus_data <- transform(zacatrus_data, Mec_Civilizacion =  grepl("Evolución de Civilización",Mecánica))
zacatrus_data <- transform(zacatrus_data, Mec_Exploracion =  grepl("Exploración y Aventura",Mecánica))
zacatrus_data <- transform(zacatrus_data, Mec_Ges_cartas =  grepl("Gestión de cartas",Mecánica))
zacatrus_data <- transform(zacatrus_data, Mec_Ges_recursos =  grepl("Gestión de recursos",Mecánica))
zacatrus_data <- transform(zacatrus_data, Mec_Habilidad =  grepl("Habilidad",Mecánica))
zacatrus_data <- transform(zacatrus_data, Mec_Palabras =  grepl("Juegos de palabras",Mecánica))
zacatrus_data <- transform(zacatrus_data, Mec_LCG =  grepl("LCG",Mecánica))
zacatrus_data <- transform(zacatrus_data, Mec_Legacy =  grepl("Legacy",Mecánica))
zacatrus_data <- transform(zacatrus_data, Mec_Mayorias =  grepl("Mayorías",Mecánica))
zacatrus_data <- transform(zacatrus_data, Mec_Memoria =  grepl("Memoria",Mecánica))
zacatrus_data <- transform(zacatrus_data, Mec_Negociacion =  grepl("Negociación",Mecánica))
zacatrus_data <- transform(zacatrus_data, Mec_PickDeliver =  grepl("Pick & Deliver",Mecánica))
zacatrus_data <- transform(zacatrus_data, Mec_Preg_resp =  grepl("Preguntas y respuestas",Mecánica))
zacatrus_data <- transform(zacatrus_data, Mec_Prog_acciones =  grepl("Programación acciones",Mecánica))
zacatrus_data <- transform(zacatrus_data, Mec_Puzzle =  grepl("Puzzle",Mecánica))
zacatrus_data <- transform(zacatrus_data, Mec_Roles =  grepl("Roles ocultos",Mecánica))
zacatrus_data <- transform(zacatrus_data, Mec_Roll_Write =  grepl("Roll&Write",Mecánica))
zacatrus_data <- transform(zacatrus_data, Mec_Sandbox =  grepl("Sandbox",Mecánica))
zacatrus_data <- transform(zacatrus_data, Mec_Subastas =  grepl("Subastas",Mecánica))
zacatrus_data <- transform(zacatrus_data, Mec_Suerte =  grepl("Tienta la suerte",Mecánica))
zacatrus_data <- transform(zacatrus_data, Mec_Wargame =  grepl("Wargame",Mecánica))

zacatrus_data <- select(zacatrus_data,-Mecánica)

```

2.12 Preu (Precio)

Transformem tots els valors a numèric.

```{r}

zacatrus_data$Precio <- as.numeric(as.character(zacatrus_data$Precio))

```

Com que hem detectat que els jocs que tenen un preu menor de 3.5 són gairebé tots accesoris mal categoritzats com a jocs, els eliminem del dataset


```{r}

zacatrus_data$Precio[zacatrus_data$Precio == 0] <- NA

zacatrus_data <- dplyr::filter(zacatrus_data, is.na(Precio) | Precio >= 3.5)

zacatrus_data

```


2.12 Puntuació (Ranking) 

Transformem tots els valors a numèric.

```{r}
zacatrus_data$Puntuacio <- as.double(str_replace_all(as.character(zacatrus_data$ranking), ",", "."))


zacatrus_data <- select(zacatrus_data,-ranking)
```


2.13 Creació dels datasets en funció de les dades perdudes als atributs objectiu

Com que les nostres anàlisis tenen dos potencials atributs objectiu, crearem tres datasets diferents:

2.13.1 Dataset amb preu

Primer fem un dataset a on tots els preus siguin valors obtinguts de l'orígen. Per fer-ho, filtrem els que no tenen preu, i posteriorment tractem els valors perduts a "Puntacion" assignant-los la mitjana.

```{r}

zacatrus_data_amb_preu <- dplyr::filter(zacatrus_data, !is.na(Precio))

aux <- dplyr::filter(zacatrus_data, !is.na(Puntuacio))

aux <- dplyr::filter(aux, Puntuacio>0 )

mitjana_puntuacio<-mean(aux$Puntuacio)
zacatrus_data_amb_preu$Puntuacio[is.na(zacatrus_data_amb_preu$Puntuacio)] <- mitjana_puntuacio
zacatrus_data_amb_preu$Puntuacio[zacatrus_data_amb_preu$Puntuacio == 0] <- mitjana_puntuacio

```


2.13.2 Dataset amb puntuació

A continuació fem un dataset a on totes les puntuacions siguin valors obtinguts de l'orígen. Per fer-ho, filtrem els que no tenen puntuació, i posteriorment tractem els valors perduts a "Puntacion" assignant-los la mitjana



```{r}

zacatrus_data_amb_puntuacio <- dplyr::filter(zacatrus_data, !is.na(Puntuacio))
zacatrus_data_amb_puntuacio <- dplyr::filter(zacatrus_data_amb_puntuacio, Puntuacio > 0)

aux <- dplyr::filter(zacatrus_data, !is.na(Precio))

mitjana_preu<-mean(aux$Precio)
zacatrus_data_amb_puntuacio$Precio[is.na(zacatrus_data_amb_puntuacio$Preu)] <- mitjana_preu


```


2.13.2 Dataset amb preu puntuació

A continuació fem un dataset a on tots els preus siguin valors obtinguts de l'orígen, i també les puntuacions.


```{r}

zacatrus_data_amb_preu_i_puntuacio <- dplyr::filter(zacatrus_data, !is.na(Precio))
zacatrus_data_amb_preu_i_puntuacio <- dplyr::filter(zacatrus_data_amb_preu_i_puntuacio, Puntuacio > 0)
zacatrus_data_amb_preu_i_puntuacio <- dplyr::filter(zacatrus_data_amb_preu_i_puntuacio, !is.na(Puntuacio))

```

3.Anàlisi de les dades 

3.1 Selecció de grups de dades

Abans de seleccionar el grup de dades, simplifiquem els jocs de dades excloent els atributs generats pels atributs multivalor.


```{r}

zacatrus_data <- select(zacatrus_data, Nombre, Editorial,  EdadMinima, EdadMaxima, NumJugadoresMinimo, NumJugadoresMaximo, TiempoDeJuegoMin, TiempoDeJuegoMax, Largo, Volumen, Complejidad, Dependencia.del.idioma, Puntuacio, Precio)

zacatrus_data_amb_preu <- select(zacatrus_data_amb_preu, Nombre, Editorial,  EdadMinima, EdadMaxima, NumJugadoresMinimo, NumJugadoresMaximo, TiempoDeJuegoMin, TiempoDeJuegoMax, Largo, Volumen, Complejidad, Dependencia.del.idioma, Puntuacio, Precio)

zacatrus_data_amb_puntuacio <- select(zacatrus_data_amb_puntuacio, Nombre, Editorial,  EdadMinima, EdadMaxima, NumJugadoresMinimo, NumJugadoresMaximo, TiempoDeJuegoMin, TiempoDeJuegoMax, Largo, Volumen, Complejidad, Dependencia.del.idioma, Puntuacio, Precio)

zacatrus_data_amb_preu_i_puntuacio <- select(zacatrus_data_amb_preu_i_puntuacio, Nombre, Editorial,  EdadMinima, EdadMaxima, NumJugadoresMinimo, NumJugadoresMaximo, TiempoDeJuegoMin, TiempoDeJuegoMax, Largo, Volumen, Complejidad, Dependencia.del.idioma, Puntuacio, Precio)
```

Seleccionem els grups de dades que poden ser interesant comparar.

```{r}

zacatrus_data.star <- zacatrus_data[zacatrus_data$Nombre == "Star",]
zacatrus_data.pathfinder <- zacatrus_data[zacatrus_data$Nombre == "Pathfinder",]
zacatrus_data.cancion <- zacatrus_data[zacatrus_data$Nombre == "Canción",]

zacatrus_data.edge <- zacatrus_data[zacatrus_data$Editorial == "Edge Entertainment",]
zacatrus_data.devir <- zacatrus_data[zacatrus_data$Editorial == "Devir",]
zacatrus_data.nosolorol <- zacatrus_data[zacatrus_data$Editorial == "Nosolorol",]
zacatrus_data.fantasyflight <- zacatrus_data[zacatrus_data$Editorial == "Fantasy Flight",]

```

3.2. Comprobació de la normalitat i de la homogeneïtat de la variància

Comprobem la normalitat de tots els atributs numèrics.

```{r}

alpha = 0.05
col.names = colnames(zacatrus_data)
for (i in 1:ncol(zacatrus_data) - 2) {
  if (i == 1) cat("La variable segueix una distribució normal segons el test de Shapiro?\n")
  if (is.integer(zacatrus_data[,i]) | is.numeric(zacatrus_data[,i])) {
    cat(col.names[i])
    cat(": \n")
    cat("\tShapiro-Wilk ")
    p_val = shapiro.test(zacatrus_data[,i])$p.value
    cat(" p-value: ")
    cat(p_val)
    if (p_val < alpha) cat(" (NO)")
    else cat(" (SI)")
    cat("\n\tAnderson-Darling ")
    p_val = ad.test(zacatrus_data[,i])$p.value
    cat(" p-value: ")
    cat(p_val)
    if (p_val < alpha) cat(" (NO)")
    else cat(" (SI)")
    cat("\n\tKolmogorov-Smirnov ")
    p_val = ks.test(zacatrus_data[,i], pnorm, mean(zacatrus_data[,i]), sd(zacatrus_data[,i]))$p.value
    cat(" p-value: ")
    cat(p_val)
    if (p_val < alpha) cat(" (NO)\n")
    else cat(" (SI)\n")
  }
}

cat("Precio: \n")
cat("\tShapiro-Wilk ")
p_val = shapiro.test(zacatrus_data_amb_preu$Precio)$p.value
cat(" p-value: ")
cat(p_val)
if (p_val < alpha) cat(" (NO)") else cat(" (SI)")
cat("\n\tAnderson-Darling ")
p_val = ad.test(zacatrus_data_amb_preu$Precio)$p.value
cat(" p-value: ")
cat(p_val)
if (p_val < alpha) cat(" (NO)") else cat(" (SI)")
cat("\n\tKolmogorov-Smirnov ")
p_val = ks.test(zacatrus_data_amb_preu$Precio, pnorm, mean(zacatrus_data_amb_preu$Precio), sd(zacatrus_data_amb_preu$Precio))$p.value
cat(" p-value: ")
cat(p_val)
if (p_val < alpha) cat(" (NO)\n") else cat(" (SI)\n")



cat("Puntuacio: \n")
cat("\tShapiro-Wilk ")
p_val = shapiro.test(zacatrus_data_amb_puntuacio$Puntuacio)$p.value
cat(" p-value: ")
cat(p_val)
if (p_val < alpha) cat(" (NO)") else cat(" (SI)")
cat("\n\tAnderson-Darling ")
p_val = ad.test(zacatrus_data_amb_puntuacio$Puntuacio)$p.value
cat(" p-value: ")
cat(p_val)
if (p_val < alpha) cat(" (NO)") else cat(" (SI)")
cat("\n\tKolmogorov-Smirnov ")
p_val = ks.test(zacatrus_data_amb_puntuacio$Puntuacio, pnorm, mean(zacatrus_data_amb_puntuacio$Puntuacio), sd(zacatrus_data_amb_puntuacio$Puntuacio))$p.value
cat(" p-value: ")
cat(p_val)
if (p_val < alpha) cat(" (NO)\n") else cat(" (SI)\n")



```

Comprovem la homogeneïtat de la variància per a tots els parells grup de dades/atribut objectiu.

```{r}

zacatrus_data_per_saga_preu <- dplyr::filter(zacatrus_data_amb_preu, Nombre == "Star" | Nombre == "Pathfinder" | Nombre == "Canción")

fligner.test(Precio ~ Nombre, data = zacatrus_data_per_saga_preu)

zacatrus_data_per_saga_puntuacio <- dplyr::filter(zacatrus_data_amb_puntuacio, Nombre == "Star" | Nombre == "Pathfinder" | Nombre == "Canción")

fligner.test(Puntuacio ~ Editorial, data = zacatrus_data_per_saga_puntuacio)

zacatrus_data_per_editorial_preu <- dplyr::filter(zacatrus_data_amb_preu, Editorial == "Edge Entertainment" | Editorial == "Devir" | Editorial == "Nosolorol" | Editorial == "Fantasy Flight")

fligner.test(Precio ~ Nombre, data = zacatrus_data_per_editorial_preu)

zacatrus_data_per_editorial_puntuacio <- dplyr::filter(zacatrus_data_amb_puntuacio, Editorial == "Edge Entertainment" | Editorial == "Devir" | Editorial == "Nosolorol" | Editorial == "Fantasy Flight")

fligner.test(Puntuacio ~ Editorial, data = zacatrus_data_per_editorial_puntuacio)

```

